臺灣桃園地方法院刑事判決　　　　　　　 94年度訴字第148號
公　訴　人　臺灣桃園地方法院檢察署檢察官
被　　　告　甲○○
指定辯護人　本院公設辯護人 杜逸新
上列被告因毒品危害防制條例案件，經檢察官提起公訴（93年度
毒偵字第4083、4699、4996號）及移送併辦（94年度毒偵字第
192 號），嗣經本院訊問被告後，被告自白犯罪，檢察官聲請協
商判決，經本院合議庭裁定由受命法官改依簡式審判程序後為協
商判決，本院判決如下：
    主      文
甲○○連續施用第一級毒品，處有期徒刑柒月，扣案第一級毒品
海洛因壹包（淨重零點零陸公克，空包裝重零點壹捌公克），沒
收銷燬之；扣案之注射針筒貳支，均沒收之。又連續施用第二級
毒品，處有期徒刑伍月，扣案第二級毒品甲基安非他命貳包（重
量分別為含塑膠袋及標籤紙實稱毛重零點肆伍公克、含塑膠袋
毛重零點貳公克），沒收銷燬之。應執行有期徒刑拾壹月，
扣案第一級毒品海洛因壹包（淨重零點零陸公克，空包裝重零點
壹捌公克）、第二級毒品甲基安非他命貳包（重量分別為含塑膠
袋及標籤紙實稱毛重零點肆伍公克、含塑膠袋毛重零點貳
公克），均沒收銷燬之；扣案之注射針筒貳支，均沒收之。
    事實及理由
一、犯罪事實：被告甲○○前曾於民國88年間因施用毒品案件，
    經本院以88年度毒聲字第4763號裁定送觀察、勒戒，觀察期
    滿認有繼續施用傾向，經本院以88年度毒聲字第7179號裁定
    送強制戒治，本院經檢察官聲請以89年度毒聲字第2971號裁
    定停止戒治，於90年間保護管束期滿經臺灣桃園地方法院檢
    察署檢察官以90年度戒偵字第84號為不起訴處分確定；於92
    年間復因施用毒品案件經臺灣桃園地方法院檢察署檢察官起
    訴並聲請強制戒治，經本院以92年度毒聲字第2810號裁定送
    強制戒治，於92年11月11日入戒治處所，於93年1 月9 日因
    法律修正出戒治處所，另因違反毒品危害防制條例案件經本
    院以93年度訴字第520 號判決判處有期徒刑7 月確定，於93
    年12月15日入監執行，現仍在執行中（不構成累犯）。詎其
    仍未戒除毒癮，明知海洛因、甲基安非他命分別係毒品危害
    防制條例所稱之第一級、第二級毒品，不得非法持有及施用
    ，竟分別基於施用第一、二級毒品之概括犯意，自93年9 月
    17日為警採尿回溯26小時內某時起至93年10月28日下午某時
    止，連續每日在臺北縣、桃園縣轄區內不詳地點，以注射針
    筒注射方式施用第一級毒品海洛因多次；另自93年6 月間某
    日起至93年11月18日下午某時止，連續在前開地點，以自製
    吸食器方式施用第二級毒品甲基安非他命多次。嗣分別於93
    年9 月16日21時許，在桃園縣桃園市○○路與南華街口為警
    採尿送驗查獲，並扣得第一級毒品海洛因1 包（淨重0.06公
    克，空包裝重0.18公克）及被告所有供（但非專供）施用第
    一級毒品海洛因所用注射針筒1 支；於93年10月23日0 時30
    分許在桃園縣政府警察局桃園分局同安派出所警詢時主動供
    承而查獲（不構成自首）；於93年10月28日16時45分許，在
    桃園縣龜山鄉○○○路81巷28號為警採尿查獲，並扣得第二
    級毒品甲基安非他命1 包（含塑膠袋及標籤紙實稱毛重
    0.435 公克）及被告所有供（但非專供）施用第一級毒品海
    洛因所用注射針筒1 支；於93年11月20日15時20分許，在桃
    園縣桃園市○○路202 號前為警採尿送驗查獲，並扣得第二
    級毒品甲基安非他命1 包（含塑膠袋毛重0.332 公克）。案
    經桃園縣政府警察局桃園、龜山分局報請臺灣桃園地方法院
    檢察署檢察官偵查起訴及移送併案。
二、證據：
（一）被告甲○○本院審理中之自白。
（二）卷附桃園縣政府警察局桃園分局被採尿人姓名編號對照表
      3 紙、桃園縣政府警察局龜山分局被採尿人姓名編號對照
      表1 紙、昭信科技顧問股份有限公司濫用藥物陽性檢體檢
      驗報告4紙。
（三）照片4幀。
（四）扣押物品清單1 紙、法務部調查局鑑定通知書1 紙及行政
      院衛生署管制藥品管理局檢驗成績書1 紙。
三、本件被告已認罪，經檢察官與被告於準備程序達成協商之合
    意，其合意內容為：被告連續施用第一級毒品海洛因部分願
    受科處有期徒刑7 月；連續施用第二級毒品甲基安非他命部
    分願受科處有期徒刑5 月，合併應執行有期徒刑11月。經查
    ，上開協商合意並無刑事訴訟法第455 條之4 第1 項所列情
    形之一，檢察官聲請改依協商程序而為判決，本院爰不經言
    詞辯論，於協商合意範圍內為協商判決，合予敘明。
四、扣案第一級毒品海洛因1 包（淨重0.06公克，空包裝重0.18
    公克）、第二級毒品甲基安非他命2 包（重量分別為含塑膠
    袋及標籤紙實稱毛重0.435 公克、含塑膠袋毛重0.332 公克
    ），應依毒品危害防制條例第18條第1 項前段規定，均沒收
    銷燬之；扣案之注射針筒2 支，為被告所有供施用毒品海洛
    因所用之物，惟均非專供施用毒品器具，應依刑法第38條第
    1 項第2 款規定，均宣告沒收。
五、又被告固於93年10月23日0 時30分許在桃園縣政府警察局桃
    園分局同安派出所警詢時主動供承其於93年10月4 日、同年
    10月10日有施用第一級毒品海洛因犯行，惟按刑法第62條所
    規定之自首，以對於未發覺之罪，向有偵查權之機關或公務
    員自承犯罪，進而接受裁判為要件；而具有裁判上一罪關係
    之犯罪，苟全部犯罪未被發覺前，行為人僅就其中一部分犯
    罪自首，固仍生全部自首之效力，反之，倘其中一部分犯罪
    已先被有偵查權之機關或公務員發覺，行為人方就其餘未被
    發覺之部分，自動供認其犯行時，因與上開自首之要件不符
    ，自不得適用自首之規定減輕其刑（最高法院90年度臺上字
    第5435號判決意旨參照）。查本件被告於93年9 月16日21時
    許，即在桃園縣桃園市○○路與南華街口為警查獲，並扣得
    第一級毒品海洛因1 包及注射針筒1 支，並經採尿送驗，則
    被告連續施用第一級毒品海洛因犯行，於93年9 月16日即已
    遭警察機關發覺，是被告於93年10月23日雖主動供承部分犯
    行，依前開說明，尚與自首之要件不符，一併敘明。
六、應適用之法條：刑事訴訟法第455 條之4 第2 項、第455 條
    之8 ，毒品危害防制條例第10條第1 項、第2 項、第18條第
    1 項前段，刑法第11條前段、第56條、第38條第1 項第2 款
    、第51條第5款。
七、本判決除有刑事訴訟法第455 條之4 第1 項第1 款、第2 款
    、第4 款、第6 款、第7 款所定情形之一，或違反同條第2
    項規定者外，不得上訴。
八、如不服本件判決，得自收受判決送達後10日內，向本院提出
    上訴書狀，上訴於第二審法院。
本案經檢察官陳美華到庭執行職務
中　　華　　民　　國　　94　　年　　5 　　月　　5 　　日
                  刑事第二庭    法　官　鄭吉雄
以上正本證明與原本無異。
如不服本判決，應於判決書送達後10日內向本院提出上訴狀（應
附繕本），上訴於臺灣高等法院。
                                書記官  陳慧玲
中　　華　　民　　國　　94　　年　　5 　　月　　5 　　日
附錄法條：
毒品危害防制條例第10條
施用第一級毒品者，處 6 月以上 5 年以下有期徒刑。
施用第二級毒品者，處 3 年以下有期徒刑。
